# 智能平台摊销问题

提问人：sjcpa123456 时间：2023-07-31 23:34:33
陈版
您好，公司主要从事设备制造，现在委托外部机构开发了一套智能服务系统，通过智能服务系统，客户可以对设备的使用状况、健康状况进行实时监控。公司计划未来以收费的方式向客户提供服务。目前该智能系统已验收完成，达到可使用状态，但目前尚未客户购买该项服务。想向陈版请教： 1 、该智能系统目前是否可以转入无形资产，如转入无形资产应按多长时间进行摊销？ 2 、后续可能会对该系统增加功能，如增加功能相关支出是否要调整至无形资产原值，摊销期限要按剩余期限摊销吗？ 3 、目前尚无客户购买该服务，摊销金额需要先计入管理费用吗？
4 、因为每年的摊销金额是固定的，后续如果有客户购买服务，无论购买服务的客户多少，都需要调整到成本吗？

回答人：chenyiwei
1 、鉴于“目前该智能系统已验收完成，达到可使用状态”，故应自其开发完成并达到预定可使用状态时起转入无形资产并开始摊销。摊销年限为该平台自身预计可使用年限和对应产品的剩余市场寿命两者中的较短年限，一般不建议超过 5 年。
2 、如增加功能相关支出是否要调整至无形资产原值。在新增部分不构成可单独使用的独立模块的前提下，摊销期限要按剩余期限摊销、
3 、 4 、如果该系统所提供的是可以单独购买的增值服务，则其摊销应计入营业成本，即使目前尚无客户购买该服务。相应地，后续有客户购买该服务时，